臺灣高等法院臺中分院民事裁定　100年度聲字第118號
聲　請　人　張小蕙
　　　　　　張炳裕
上列聲請人與相對人趙秋虹間因本院100年度重上字第72號返還
借款事件，聲請法官迴避，本院裁定如下：
    主  文
聲請駁回。
聲請程序費用由聲請人負擔。
    理  由
一、按民事訴訟法第三十三條第一項第二款所謂足認法官執行職
    務有偏頗之虞之情形，係指法官於訴訟之結果有利害關係或
    於當事人有親交嫌怨等客觀事實，足使人疑其為不公平之審
    判者而言。若法官僅於訴訟程序之指揮或容納當事人調查證
    據之聲請或其他類此情形，不能認為其有聲請迴避之原因。
    且此種迴避原因，依同法第三十四條第二項、第二百八十四
    條之規定，應提出能即時調查之證據以釋明之。
二、本件聲請人與相對人趙秋虹間本院一百年度重上字第七十二
    號返還借款事件，聲請受命法官蔡秉辰迴避，主張略以：蔡
    秉辰法官未注意伊及何金泉隱私，對該案伊之民事緊急聲請
    狀請求保全證據，竟未依職權適用法律，發文請伊提出法律
    依據，實為不當，已顯有偏頗相對人之虞。再蔡秉辰法官之
    配偶洪嘉鴻為台中市議員，疑與相對人之夫王君南所屬之鉅
    眾集團有鉅額金錢往來，且洪嘉鴻議員又擔任長期接受鉅眾
    集團大筆捐助之瑪琍亞社會福利基金董事，二人交往密切，
    則由洪嘉鴻議員之配偶蔡秉辰法官審理該案返還借款事件，
    將有偏頗不公之虞，難令伊信服等語。惟按民事訴訟法第一
    百九十九條第一項規定「審判長應注意令當事人就訴訟關係
    之事實及法律為適當完全之辯論。」第二項「審判長應向當
    事人發問或曉諭，令其為事實上及法律上陳述、聲明證據或
    為其他必要之聲明及陳述；其所聲明或陳述有不明瞭或不完
    足者，應令其敘明或補充之。」，上開規定，同法第二百七
    十二條第一項規定「於受命法官行準備程序時，準用之。」
    ，準此，該案受命法官蔡秉辰因聲請人所提出民事緊聲請狀
    ，未為適當之完足陳述，因而請其提出所聲請事項之法律依
    據，難謂有何違法或不當、甚或有何偏頗相對人之虞。再聲
    請人所稱蔡秉辰法官之配偶洪嘉鴻議員與相對人之夫王君南
    所屬之鉅眾集團有鉅額金錢往來，及洪嘉鴻議員又擔任長期
    接受鉅眾集團大筆捐助之瑪琍亞社會福利基金董事，二人交
    往密切，則由洪嘉鴻議員之配偶蔡秉辰法官審理本案返還借
    款事件，將有偏頗不公之虞，應屬其個人猜測之詞，難謂已
    盡釋明之責，是其聲請法官蔡秉辰迴避，不予准許。
三、依民事訴訟法第九十五條、第八十五條第一項前段、第七十
    八條，裁定如主文。
中    華    民    國   100    年    10    月    18    日
                民事第六庭    審判長法  官  袁再興
                                    法  官  吳惠郁
                                    法  官  盧江陽
以上正本係照原本作成。
如不服本裁定應於裁定送達後10日內向本院提出抗告理由狀（須
按他造人數附具繕本），並繳納抗告裁判費新台幣1,000元。
                                    書記官  陳麗玉
中    華    民    國   100    年    10    月    18    日
                                                      Ｓ